臺灣臺北地方法院行政訴訟判決　
110年度簡字第46號
110年9月22日辯論終結
原      告  王畇富  
被      告  交通部觀光局

代  表  人  張錫聰  
訴訟代理人  陳鴻飛律師
上列當事人間因違反發展觀光條例事件，原告不服交通部民國11
0年1月25日交訴字第1090031442號訴願決定，提起行政訴訟，本
院判決如下：
    主  文
一、訴願決定及原處分均撤銷。
二、訴訟費用由被告負擔。
    事實及理由
一、爭訟概要：
    原告於附表所示時間，將車牌號碼0000-00號小貨車（下稱
    系爭車輛）停放於如附表所示之地點，被告所屬東北角暨宜
    蘭海岸國家風景區管理處（下稱東北角管理處）認原告於前
    開時、地，有以系爭車輛經營流動攤販之違規行為，遂開立
    如附表所示之取締涉嫌違反風景特定區管理事件通知單（下
    稱取締通知單）。嗣被告審認上開違規行為屬實，乃依發展
    觀光條例第63條第1項第1款及同條例裁罰標準第13條附表9
    第13項規定，以109年9月17日觀處字第109053號處分書（下
    稱原處分），裁處原告罰鍰新臺幣（下同）2萬元，原告不
    服提起訴願，經交通部以110年1月25日交訴字第1090031442
    號訴願決定書（下稱訴願決定）駁回，於110年1月27日送達
    原告，原告於110年2月4日提起行政訴訟。
二、原告起訴主張及聲明： 
　㈠主張要旨： 
　　原告於109年5月31日、6月12日在和美國小旁違規擺攤，經
    取締後已改善，109年7月3日僅於該處整理貨車上物品，109
    年8月14日僅將貨車停放該處，並無違規擺攤之行為，原處
    分認定事實錯誤。
　㈡聲明：訴願決定及原處分均撤銷。
三、被告答辯及聲明： 
　㈠從109年7月3日照片可清楚看出原告有在販賣東西；109年8月
    14日東北角管理處接獲民眾舉報立即派駐衛警去現場，原告
    雖立即將車廂蓋掩蓋，惟經查檢舉人舉報照片與現場車輛停
    放位置等周圍環境相符，確認檢舉人所檢舉原告於109年8月
    14日確有經營流動攤販事實無誤。
　㈡聲明：原告之訴駁回。
四、爭點：
　　原告於附表編號3、4所示之時間、地點，是否均有經營流動
    攤販之違規行為？
五、本院之判斷：
　㈠如爭訟概要欄所載之事實，除後述之爭點外，其餘為兩造所
    不爭執，並有取締通知單（見原處分卷第1、3、6、8頁）、
    原處分（見本院卷第47頁）、訴願決定（見本院卷第51至57
    頁）及送達證書（見本院卷第71頁）在卷可稽，堪以認定。
    另原告於附表編號1、2所示之時間、地點，有以系爭車輛經
    營流動攤販之違規行為，亦為兩造所不爭執，且有現場照片
    （見原處分卷第2頁、第4至5頁）附卷可佐，亦堪認定。
　㈡按於風景特定區或觀光地區內擅自經營固定或流動攤販者，
    由其目的事業主管機關處1萬元以上5萬元以下罰鍰，發展觀
    光條例第63條第1項第1款定有明文。又於風景特定區或觀光
    地區內擅自經營流動攤販，處1萬元以上2萬5千元以下，其
    攤架予以拆除並沒入之，拆除費用由行為人負擔，發展觀光
    條例裁罰標準第13條附表9第13項次亦有明定。
　㈢經查，證人即東北角管理處駐衛警察賴建勛於本院審理時具
    結證稱：109年7月3日伊巡察到現場，發現原告在那邊設攤
    ，現場有設告示牌禁止設攤，伊有跟原告規勸多次不要在此
    設攤，當時告誡原告不能設攤差不多同時拍攝照片，原告有
    說要收攤，但仍然一樣在現場沒有收起來的行為，伊沒有看
    到原告有販賣東西給任何人，也沒有注意到原告有把招牌掛
    在車子上，伊有看到車上有一箱一箱的東西，但沒有看到原
    告拿出來；109年8月14日是檢舉人打電話派出所告知有人設
    攤，伊到現場時看到檢舉人，檢舉人跟伊說原告設攤賣東西
    ，伊就翻拍檢舉人的手機照片，伊過去時原告把車子蓋起來
    ，也已經收起招牌了等語（見本院卷第134至137頁），另從
    109年7月3日現場照片可見系爭車輛上沒有懸掛招牌，車內
    亦無擺設販賣物品，從109年8月14日現場照片可見系爭車輛
    有懸掛招牌，車上亦有擺設販賣商品等情，有現場照片在卷
    可參（見原處分卷第7頁、第10頁）。觀諸上開證人證詞及
    現場拍攝照片，109年8月14日當時系爭車輛懸掛招牌，且車
    內擺設販賣商品，並經檢舉人向證人賴建勛檢舉原告有擺設
    流動攤販之行為，足認原告當時有經營流動攤販之違規行為
    。然反觀109年7月3日當時系爭車輛並未懸掛招牌，車內箱
    子的物品亦未取出擺設，且現場無人向原告購買商品，實難
    僅憑證人賴建勛多次告誡原告不能在此設攤等語，即認原告
    當時有經營流動攤販之違規行為。是原處分認原告於附表編
    號3所示之時、地有經營流動攤販之違規行為，有所違誤。
　㈣綜上，被告以原告於附表所示之時、地有經營流動攤販之違
    規行為，以原處分裁罰原告2萬元，然本院認原告於附表編
    號3所示之時、地並無經營流動攤販之行為，業如前述，是
    原處分據以裁罰之基礎事實，顯有錯誤，自難以維持。
　㈤本件判決基礎已臻明確，兩造其餘攻擊、防禦方法及訴訟資
　　料經本院審酌後，核與判決結果不生影響，無一一論述之必
　　要，併此敘明。　　　
六、結論：
　　原處分認事用法有違誤，訴願決定予以維持，尚有未洽，原
    告訴請撤銷訴願決定及原處分，為有理由，應予撤銷，由被
    告另為適法處置。第一審訴訟費用應由敗訴之被告負擔，爰
    宣示如主文第2項所示。　　　　　
中　　華　　民　　國　　110 　年　　10　　月　　13　　日
　　　　　　　　　行政訴訟庭　法　官　邱士賓
上為正本係照原本作成。
如不服本判決，應於判決送達後20日內，向本院提出上訴狀(含
上訴理由，應表明原裁判所違背之法令及其具體內容，或依訴訟
資料可認為原裁判有違背法令之具體事實)，並繳納上訴裁判費3
,000元；其未表明上訴理由者，應於提出上訴後20日內向本院補
提理由書，逾期未提出者，毋庸命補正，即得逕以裁定駁回之。
中　　華　　民　　國　　110 　年　　10　　月　　13　　日
                              書記官  李  欣
附表：
編號 通知單編號 發現時間 地點  1 000015 109年5月31日上午10時50分 龍洞社區  2 000028 109年6月12日下午2時45分 龍洞社區  3 000290 109年7月3日下午2時50分 和美國小旁引道  4 000652 109年8月14日下午2時50分 和美國小旁